【裁判字號】    90,訴,172
【裁判日期】    900516
【裁判案由】    毒品危害防制條例
【裁判全文】
臺灣彰化地方法院刑事判決                            九十年度訴字第一七二號
    公  訴  人  臺灣彰化地方法院檢察署檢察官
    被      告  甲○○
右列被告因毒品危害防制條例案件，經檢察官提起公訴（八十九年度毒偵字第五四０
０號）及移送併辦（九十年度毒偵字第一八號），本院判決如左：
    主  文
甲○○連續施用第一級毒品，累犯，處有期徒刑拾月；扣案之海洛因壹包（淨重零點
零壹公克）沒收銷燬之。又連續施用第二級毒品，累犯，處有期徒刑陸月；扣案之安
非他命參包（毛重總計貳點陸公克）沒收銷燬之，扣案之玻璃吸食器（燈泡）壹個沒
收。應執行有期徒刑壹年貳月；扣案之海洛因壹包（淨重零點零壹公克）、安非他命
參包（毛重總計貳點陸公克）沒收銷燬之，扣案之玻璃吸食器（燈泡）壹個沒收。
    事  實
一、甲○○前因違反麻醉藥品管理條例案件，經本院判處有期徒刑四月確定，甫於民
    國八十七年二月二十八日執行完畢。詎仍不悔改，又因施用毒品案件，經本院裁
    定送觀察、勒戒後，認有繼續施用毒品之傾向，再經本院裁定送強制戒治，後經
    停止強制戒治交付保護管束，於八十九年四月二十三日期滿，再由台灣彰化地方
    法院檢察署檢察官於八十九年七月二十八日以八十九年度戒毒偵字第七五七、七
    五八號不起訴處分確定。惟其竟於五年內又基於概括犯意，自八十九年七月二十
    九日起至九十年三月六日止，連續在其位於彰化縣溪州鄉大庄村中山巷四號之住
    處，約一日三次，以將海洛因摻入香煙再點火吸食的方式，連續施用第一級毒品
    海洛因多次。又另行起意，並基於概括之犯意，自八十九年七月二十九日起至九
    十年三月六日止，連續在其位於彰化縣溪州鄉大庄村中山巷四號之住處，約一日
    一次，將第二級毒品安非他命置於玻璃吸食器內，以火烤加熱，再吸用其氣體之
    方式，連續施用第二級毒品安非他命多次。嗣為警先於八十九年十月二十四日十
    五時五十分許，在彰化縣溪州鄉○○路○段臨檢查獲，並自其身上扣得第一級毒
    品海洛因一包（淨重０點０一公克）、第二級毒品安非他命一包（毛重一點五公
    克）；又於八十九年十二月二十日十二時三十分許，在其位於彰化縣溪州鄉大庄
    村中山巷四號之住處查獲，並扣得第二級毒品安非他命二包（毛重一點一公克）
    、玻璃吸食器（燈泡）一個等物。
二、案經彰化縣警察局北斗分局報告台灣彰化地方法院檢察署檢察官偵查起訴暨移送
    併辦。
    理  由
一、右揭犯罪事實，業據被告甲○○坦承不諱，並有海洛因一包（淨重０點０一公克
    ）、安非他命三包（合計毛重約二點六公克）、玻璃吸食器（燈泡）一個等物扣
    案可資佐證，且被告為警查獲時所採之尿液，經送檢驗結果，確呈嗎啡及安非他
    命陽性反應，有彰化縣衛生局出具之煙毒尿液檢驗成績書一紙附卷可稽，另被告
    為警查扣之白粉一包，經送驗結果，係海洛因，淨重０點０一公克，亦有法務部
    調查局鑑定通知書一份在卷足參，足徵被告自白施用海洛因及安非他命，確與事
    實相符。又被告前因施用毒品案件，經本院裁定送強制戒治，於八十九年四月二
    十三日執行期滿，由台灣彰化地方法院檢察署檢察官於八十九年七月二十八日，
    以八十九年度戒毒偵字第七五七號、第七五八號不起訴處分確定，有前開不起訴
    處分書、台灣彰化地方法院檢察署刑案資料查註紀錄表、台灣高等法院被告全國
    前案紀錄表在卷足憑，則被告於強制戒治期滿後，五年內再犯施用第一級毒品及
    第二級毒品之罪證明確，其犯行洵堪認定。
二、核被告所為，係犯毒品危害防制條例第十條第一項之施用第一級毒品罪及同條第
    二項之施用第二級毒品罪。被告施用前、後持有毒品海洛因、安非他命之低度行
    為，應各為施用之高度行為所吸收，均不另論罪。其先後多次施用毒品海洛因、
    安非他命，均時間緊接，犯罪構成要件相同，顯各係基於概括之犯意反覆實施，
    皆為連續犯，應各以一罪論，並加重其刑。又查被告甲○○曾因違反麻醉藥品管
    理條例案件，經本院判處有期徒刑四月確定，於八十七年二月二十八日執行完畢
    ，有台灣彰化地方法院法務部在監在押資料表、台灣彰化地方法院檢察署刑案資
    料查註紀錄表及台灣高等法院被告全國前案紀錄表各一份在卷可憑，其於有期徒
    刑執行完畢後五年內，再犯本件法定本刑為有期徒刑以上之二罪，均為累犯，各
    依法遞加其刑。其所犯上開二罪，犯意各別，行為互殊，犯罪構成要件不同，應
    分論併罰。檢察官雖僅就被告自八十九年七月二十九日起，至同年十月十日止，
    連續施用第一級毒品海洛因、第二級毒品安非他命之犯行提起公訴，然檢察官就
    犯罪事實之一部提起公訴者，其效力及於全部，本件被告於八十九年十月十一日
    至九十年三月六日連續施用第一級毒品海洛因、第二級毒品安非他命部分之犯罪
    事實，分別與前揭論罪科刑部分有連續犯之裁判上一罪關係，本院自應一併加以
    審判。爰審酌被告之品性（參卷附之台灣彰化地方法院檢察署刑案資料查註紀錄
    表及台灣高等法院被告全國前案紀錄表）、犯罪之動機、手段、坦承犯行之犯後
    態度，其因施用毒品之犯行，甫經強制戒治期滿，猶故態復萌，再行施用毒品海
    洛因、安非他命不輟，無視於毒品對於自身健康之戕害及國家對於杜絕毒品犯罪
    之禁令，惡性非輕等一切情狀，就其所犯二罪分別量處如主文所示之主刑，並定
    其應執行之刑，以示懲儆。扣案之海洛因一包（淨重０點０一公克）係第一級毒
    品、安非他命三包（合計毛重二點六公克）係第二級毒品，應併依毒品危害防制
    條例第十八條第一項前段之規定，諭知沒收銷燬；另扣案玻璃吸食器（燈泡）一
    個，係供被告施用毒品安非他命所用之物，且為被告所有，業據其供陳在卷，爰
    依刑法第三十八條第一項第二款之規定，併予宣告沒收。
三、據上論斷，應依刑事訴訟法第二百九十九條第一項前段，毒品危害防制條例第十
    條第一項、第二項、第十八條第一項前段，刑法第十一條前段、第五十六條、第
    四十七條、第五十一條第五款、第三十八條第一項第二款，判決如主文。
本案經檢察官王怡仁到庭執行職務
中      華      民      國    九十      年      五      月     十六     日
                                   台灣彰化地方法院刑事第二庭
                                       審判長法官   林  欽  章
                                       法      官   秦  慧  君
                                       法      官   紀  佳  良
右正本證明與原本無異。
如不服本判決，應於判決送達後十日內向本院提出上訴狀( 須附繕本 )。
                                       法院書記官   謝  志  鑫
中      華      民      國    九十      年      五      月     十八     日
附錄論罪科刑法條：
毒品危害防制條例第十條：
施用第一級毒品者，處六月以上五年以下有期徒刑。
施用第二級毒品者，處三年以下有期徒刑。


司法院資訊處製作；財團法人民間司法改革基金會備份。
